【裁判字號】    91,易,880
【裁判日期】    920612
【裁判案由】    毒品危害防制條例
【裁判全文】
臺灣士林地方法院刑事判決                          九十一年度易字第八八０號
    公  訴  人  臺灣士林地方法院檢察署檢察官
    被      告  甲○○
右列被告因違反毒品危害防制條例案件，經檢察官提起公訴（九十一年度毒偵字第八
三四、一０六一號）及移
左：
    主  文
甲○○連續施用第二級毒品，累犯，處有期徒刑拾月。
扣案之玻璃球貳個沒收，第二級毒品安非他命壹包（驗得毛重零點貳貳公克，驗餘淨
重零點零參公克）沒收銷燬。
    事  實
一、甲○○於民國八十六年間，因違反藥事法等案件，經本院以八十六年度訴字第八
    一七號判決應執行有期徒刑七月確定，於八十七年十月一日執行完畢；復於同年
    間，因違反麻醉藥品管理條例案件，經本院以八十六年度訴字第四二九號判處有
    期徒刑四月確定，於八十九年七月二十八日易科罰金執行完畢（構成累犯）。
二、甲○○前因施用第二級毒品安非他命案件，經本院以八十八年度毒聲字第二一七
    號裁定送觀察、勒戒後，認無繼續施用毒品之傾向，由臺灣士林地方法院檢察署
    檢察官於八十八年二月二十四日以八十八年度偵字第一六四七號不起訴處分確定
    。又因連續施用第二級毒品安非他命案件，經本院以八十八年度毒聲字第八八一
    號裁定送觀察、勒戒後，認有繼續施用毒品之傾向，以八十八年度毒聲字第一０
    七八號裁定令入戒治處所施以強制戒治，並經同署檢察官於八十八年五月三十一
    日以八十八年度偵字第四九三五號提起公訴，由本院於八十八年七月三十一日以
    八十八年度易字第一０一０號判決有期徒刑四月確定。嗣其戒治成效評定為合格
    ，經本院以八十八年度毒聲字第二三九七號裁定停止戒治，所餘戒治期間交付保
    護管束，惟其於保護管束期間，又因施用第二級毒品安非他命案件，違反保護管
    束應遵守事項情節重大，經本院以八十九年度毒聲字第五五九號裁定撤銷停止戒
    治，令入戒治處所施以強制戒治，於九十年六月十一日戒治期滿，刑事訴追部分
    ，並經同署檢察官於八十九年十月十二日以八十九年度偵字第二三一二號提起公
    訴，由本院於九十年三月十五日以八十九年度訴字第五０四號判處有期徒刑六月
    確定，而於九十年八月六日易科罰金執行完畢。詎甲○○猶不知悔悟，復基於施
    用第二級毒品安非他命之概括犯意，自九十一年七月上旬某日起至九十二年五月
    九日止，約二、三天一次，在臺北縣汐止市○○路五０六巷二號二樓、三樓住處
    ，以自製吸食器燒烤安非他命產生煙霧方式，連續施用第二級毒品安非他命多次
    。為警：(一)於九十一年七月四日十三時四十五分許，持本院核發之搜索票，在臺
    北縣汐止市○○路五０六巷二號三樓住處搜索查獲，扣得第二級毒品安非他命一
    包（驗得毛重零點二二公克，驗餘淨重零點零三公克）及友人「碗粿」所有之吸
    食器一組。(二)於九十一年八月二十八日十五時三十分許，經警持本院核發之搜索
    票，前往上開住處三樓搜索，扣得甲○○所有、供施用第二級毒品安非他命所用
    之玻璃球二個。(三)於九十二年一月三十日十二時許，臺北市○○區○○路四段德
    安百貨公司前，因持有他人失竊證件為警查獲。(四)於九十二年五月九日二十時二
    十分許，為警在臺北縣汐止市○○○路二七九號前將甲○○通緝到案。以上四次
    採尿送驗均呈安非他命陽性反應。
三、案經臺北市政府警察局內湖分局、大安分局報請臺灣士林地方法院檢察署檢察官
    偵查起訴及移送併案審理。
    理  由
一、右揭連續施用第二級毒品安非他命之事實，業經被告甲○○於本院審理時坦承不
    諱，被告四次為警查獲後，經採集尿液送驗結果，均呈安非他命陽性反應，有臺
    北市立療養院九十一年七月十日、同年九月十三日、九十二年二月二十四日、同
    年五月十六日煙毒尿液檢驗報告書、國防部憲兵司令部刑事鑑識中心九十一年十
    月二十八日（91）綱得字第一四三二０號、九十二年四月七日（92）宇鑑字第０
    四五七九號鑑驗通知書附卷可稽，並有透明晶體一包扣案可資佐證，該晶體送驗
    結果，含第二級毒品安非他命成分（驗得毛重零點二二公克，驗餘淨重零點零三
    公克），有臺北市政府警察局九十一年十月二日北市鑑毒字第七八三號鑑驗通知
    書在卷足憑，此外復有九十一年八月二十八日查獲之被告所有、供施用第二級毒
    品安非他命所用之玻璃球二個扣案可資佐證，足徵被告自白與事實相符。被告前
    因施用第二級毒品安非他命案件，經本院以八十八年度毒聲字第二一七號裁定送
    觀察、勒戒後，認無繼續施用毒品之傾向，由臺灣士林地方法院檢察署檢察官於
    八十八年二月二十四日以八十八年度偵字第一六四七號不起訴處分確定。又因連
    續施用第二級毒品安非他命案件，經本院以八十八年度毒聲字第八八一號裁定送
    觀察、勒戒後，認有繼續施用毒品之傾向，以八十八年度毒聲字第一０七八號裁
    定令入戒治處所施以強制戒治，並經同署檢察官於八十八年五月三十一日以八十
    八年度偵字第四九三五號提起公訴，由本院於八十八年七月三十一日以八十八年
    度易字第一０一０號判決有期徒刑四月確定。嗣其戒治成效評定為合格，經本院
    以八十八年度毒聲字第二三九七號裁定停止戒治，所餘戒治期間交付保護管束，
    惟其於保護管束期間，又因施用第二級毒品安非他命案件，違反保護管束應遵守
    事項情節重大，經本院以八十九年度毒聲字第五五九號裁定撤銷停止戒治，令入
    戒治處所施以強制戒治，於九十年六月十一日戒治期滿，刑事訴追部分，並經同
    署檢察官於八十九年十月十二日以八十九年度偵字第二三一二號提起公訴，由本
    院於九十年三月十五日以八十九年度訴字第五０四號判處有期徒刑六月確定，而
    於九十年八月六日易科罰金執行完畢，以上有臺灣高等法院被告全國前案紀錄表
    、臺灣士林地方法院檢察署刑案資料查註紀錄表、不起訴處分書、本院刑事裁定
    、刑事判決等附卷可按，被告係四犯毒品危害防制條例第十條第二項之罪。本件
    事證明確，被告犯行洵堪認定，應依法論科。
二、查安非他命為毒品危害防制條例所謂之第二級毒品，觀諸該條例第二條第二項第
    二款規定甚明。核被告所為，係犯毒品危害防制條例第十條第二項之施用第二級
    毒品罪。其施用第二級毒品安非他命前後數次持有安非他命之低度行為，均應為
    施用之高度行為所吸收，不另論罪。被告先後多次施用第二級毒品安非他命之犯
    行，時間緊接，手法相同，觸犯構成要件相同之罪名，顯係基於概括犯意反覆為
    之，為連續犯，應依刑法第五十六條之規定論以一罪，並加重其刑。公訴人起訴
    事實雖僅敘及被告於九十一年七月四日、同年八月二十七日均於採尿往前回溯四
    日內之某時，連續二次施用安非他命之犯行，然檢察官就犯罪事實之一部起訴者
    ，其效力及於全部，事實欄所示之其餘犯罪事實既與公訴人起訴之犯罪事實具有
    連續犯之裁判上一罪關係，依審判不可分之原則，此部分應為起訴效力所及，本
    院自應併予審究。查被告有事實欄所載之犯罪科刑執行情形，此有臺灣高等法院
    被告全國前案紀錄表在卷可佐，其受有期徒刑執行完畢後，五年以內再犯本件有
    期徒刑以上之罪，係屬累犯，應依刑法第四十七條之規定遞加重其刑。爰審酌施
    用毒品為自戕行為，被告有多次施用毒品前科，前經送觀察、勒戒，認無繼續施
    用毒品傾向，並經檢察官不起訴處分確定，竟不知愛惜生命及健康，掌握自新機
    會，反再度耽溺於毒品中，顯見其意志不堅、及其品行、生活狀況、智識程度、
    犯罪動機、本次連續施用毒品之時間、犯罪後於本院審理時坦承犯行，態度良好
    等一切情狀，量處如主文所示之刑。
三、扣案之第二級毒品安非他命一包（驗得毛重零點二二公克，驗餘淨重零點零三公
    克），係查獲之毒品，屬違禁物，不問屬於犯人與否，應依毒品危害防制條例第
    十八條第一項前段規定併宣告沒收銷燬。另九十一年八月二十八日扣案之玻璃球
    二個，均係自被告住處起出，為被告所有、供施用第二級毒品安非他命所用之物
    ，業據被告於警訊時供明在卷，均依刑法第三十八條第一項第二款規定宣告沒收
    。至九十一年七月四日扣案之吸食器一組，因被告始終否認為其所有，辯稱係友
    人「碗粿」留下來的，因查無積極證據足供證明該組吸食器屬被告所有，故不宣
    告沒收。另鑑析用罄之安非他命零點零一公克已不復存在，爰不諭知沒收銷燬，
    附此敘明。
據上論斷，應依刑事訴訟法第二百九十九條第一項前段，毒品危害防制條例第十條第
二項、第十八條第一項前段，刑法第十一條、第五十六條、第四十七條、第三十八條
第一項第二款，判決如主文。
本案經檢察官吳怡明到庭執行職務。
中      華      民      國    九十二    年      六      月     十二     日
                                    臺灣士林地方法院刑事第四庭
                                        法  官  黃  潔  茹
右正本證明與原本無異。
如不服本判決，應於判決送達後十日內，向本院提出上訴狀。
                                        書記官  柳  瑞  宗
中      華      民      國    九十二    年      六      月     十七     日
附錄本案論罪科刑法條全文：
毒品危害防制條例第十條第二項：
  施用第二級毒品者，處三年以下有期徒刑。


司法院資訊處製作；財團法人民間司法改革基金會備份。
